【裁判字號】    97,交聲,435
【裁判日期】    970731
【裁判案由】    違反道路交通管理處罰條例聲明異議
【裁判全文】
臺灣士林地方法院交通事件裁定         97年度交聲字第435號
原處分機關  台北市交通事件裁決所
異  議  人
即受處分人  甲○○
上列受處分人因違反道路交通管理處罰條例案件，對於台北市交
通事件裁決所於民國97年4 月10日所為之裁決（北市裁二字第裁
22-Z00000000號），聲明異議，本院裁定如下：
    主  文
異議駁回。
    理  由
一、原處分意旨略以：異議人即受處分人甲○○，於民國97年1
    月7 日4 時36分許，駕駛163-EG號營業小客車，行經最高速
    限100 公里之國道一號公路高架南向30.7公里處（裁決書誤
    載為30公里處），以時速122 公里之速度超速行駛，經內政
    部警政署國道公路警察局第一警察隊當場舉發，裁決機關因
    認異議人有「汽車行駛高速公路速度超過規定最高速限（20
    公里以上未滿40公里）」之違規，而於97年4 月10日以北市
    裁二字第裁22-A00000000號裁決書，依道路交通管理處罰條
    例第33條第1 項第1 款規定，裁處罰鍰新臺幣3,500 元，並
    依同條例第63條第1 項第1 款（裁決書漏載第1 項第1 款）
    記違規點數1 點。
二、異議意旨略以：本件舉發單位未於違規地點前設置「前有測
    速照相」之指示牌，舉發過程不合理，請鈞院查明並撤銷原
    處分。
三、按高速公路及快速公路交通管制規則第5 條第1 項前段規定
    ，汽車行駛高速公路應依速限標誌指示。次按汽車行駛於高
    速公路、快速公路或設站管制之道路，行車速度超過規定之
    最高速限或低於規定之最低速限者，處汽車駕駛人新臺幣
    3,000 元以上6,000 元以下罰鍰；汽車駕駛人違反第33條第
    1 項規定者，除依原條款處罰鍰外，並記違規點數1 點，此
    道路交通管理處罰條例第33條第1 項第1 款、第63條第1 項
    第1 款分別定有明文。又汽車駕駛人行駛高、快速公路行車
    速度超過規定之最高時速20公里以上未滿40公里者，於期限
    內繳納或到案聽候裁決，處罰鍰新台幣3,500 元，此違反道
    路交通管理事件統一裁罰標準表定有明文。
四、查異議人駕駛163-EG號營業小客車，於前開時間，行經最高
    速限100 公里之國道1 號公路高架南向30.7公里處時，經內
    政部警政署國道公路警察局第一警察隊設於該處之雷射測速
    照相設備偵設以時速122 公里之速度行駛而當場舉發等情，
    有內政部警政署國道公路警察局97年1 月7 日公警局交字第
    Z00000000 號舉發違反道路交通管理事件通知單卷可參，復
    為異議人所不爭執，堪認屬實。再查拍攝本件超速之雷射測
    速儀（型號：PRO-LITE；器號：LP02251） ，於96年10月2
    日通過經濟部標準檢驗局國家標準檢驗合格，領有有效日期
    至97年10月31日之檢驗合格證書（編號：MO0000000） ，且
    該雷射測速儀係96年10月新發使用之儀器等情，有內政部警
    政署國道公路警察局第一警察隊97年5 月8 日公警一交字第
    0970103055號函及所檢送之經濟部標準檢驗局96年10月3 日
    MO0000000 雷達測速儀檢定合格證書在卷可稽，是該雷達測
    速儀測試結果應具準確性，堪可採信。從而異議人於前揭時
    段，以時速122 公里之速度駕駛163-EG號營業小客車行經上
    揭地點，應甚明確。雖異議人以舉發單位未於違規地點前設
    置「前有測速照相」之指示牌，舉發過程不合理云云為辯，
    按對於行車速度超過規定之最高速限或低於規定之最低速限
    之違規行為，採用固定或非固定式科學儀取得證據資料證明
    者，於一般道路須至少於100 公尺，於高速公路、快速公路
    須至少於300 公尺前，明顯標示之，此道路交通管理處罰條
    例第7 條之2 第3 項定有明文。查異議人於國道一號公路高
    架南向30.7公里處為雷達測速照相設備測得其違規超速行駛
    ，而在國道一號公路南向29.1公里處設有前有測速照相之告
    示牌乙情，有內政部警政署國道公路警察局第一警察隊97年
    1 月21日公警一交字第0970170429號函在卷為憑，足認在國
    道一號公路高架南向30.7公里前逾300 公尺處已設立前有測
    速照相之告示牌，異議人前開所辯自無足採。
五、綜據上述，堪認異議人確有原裁決機關認定之違規情事，原
    處分機關援引上開道路交通管理處罰條例及違反道路交通管
    理事件統一裁罰基準表之規定，審酌異議人違規行為之具體
    情節，諭知裁處罰鍰新臺幣3,500 元，並記違規點數1 點，
    核無不當。異議人之異議無理由，應予駁回。
六、據上論斷，應依道路交通案件處理辦法第19條，裁定如主文
    。
中    華    民    國    97    年    7     月    31    日
                  交通法庭    法  官      江翠萍
以上正本證明與原本無異。
如不服本裁定應於送達後5日內向本院提出抗告狀。
                              書記官      陳慧玲
中    華    民    國    97    年    8     月    1     日


司法院資訊處製作；財團法人民間司法改革基金會備份。
